【裁判字號】    90,上訴,1660
【裁判日期】    900926
【裁判案由】    強盜等
【裁判全文】
臺灣高等法院刑事判決                            九十年度上訴字第一六六○號
    上  訴  人  臺灣新竹地方法院檢察署檢察官
    被      告  丙○○
右上訴人因被告竊盜案件，不服臺灣新竹地方法院八十九年度訴字第五三七號，中華
民國九十年三月十六日第一審判決（起訴案號：臺灣新竹地方法院檢察署八十九年度
偵字第四三一二號），提起上訴，本院判決如左：
    主  文
原判決關於丙○○部分撤銷。
丙○○連續竊盜，累犯，處有期徒刑肆月，如易科罰金以佰元折算壹日。
    事  實
一、丙○○曾多次犯違反麻醉藥品管理條例案件，最後一次係於民國八十五年間，經
    原法院判處有期徒刑三月，於八十六年三月一日執行完畢，仍不知悔改，竟基於
    意圖為自己不法之所有之概括犯意，於八十九年六月二十八日上午八時許，騎機
    車經新竹縣寶山鄉○○村○○路一二八巷一號對面路旁，見甲○○所有已辦理報
    廢但仍在使用中之自用小貨車車門未上鎖，即徒手打開車門，竊取車內甲○○之
    千斤頂一個、鐵角尺一支、行動電話一支及配件充電器一組。得手後，將鐵角尺
    、行動電話及配件放置機車上，千斤頂則載至同路一一六號前乙○○（第一審判
    決確定）之小貨車上放置。適乙○○之車故障，為思自行修復，乃再與李志宇重
    返甲○○之自用小貨車處，由丙○○以徒手打開該車引擎蓋，著手竊拆該車火星
    塞，尚未得手，即為甲○○堂弟丁○○當場發覺而未遂。
二、案經新竹縣警察局竹東分局報請臺灣新竹地方法院檢察署檢察官偵查起訴。
    理  由
一、右揭事實，業據被告丙○○坦承不諱，核與被害人甲○○、證人丁○○證述情節
    相合，復有贓證物品認領保管收據一紙、現場照片三張在卷可考。本件事證明確
    ，被告犯行堪以認定，應依法論科。
二、核被告所為，係犯刑法第三百二十條第一項之竊盜罪。被告與乙○○就竊取火星
    塞未遂部分，有犯意聯絡及行為分擔，為共同正犯。被告二次竊行，一次既遂，
    一次未遂，時間密接，且犯同一構成要件之罪，應依連續犯規定論以竊盜既遂。
    又被告與乙○○竊取火星塞未遂部分，雖未經公訴人起訴，惟此部分與右有罪部
    分，核有連續犯之裁判上一罪關係，本院仍得一併審究。被告於八十五年間因違
    反麻醉藥品管理條例案件，經原法院判處有期徒刑三月，於八十六年三月一日執
    行完畢，有本院被告全國前案紀錄表各一份附卷可稽，其於執行完畢後，五年以
    內再犯本件有期徒刑以上之罪，為累犯，應依刑法第四十七條規定加重其刑。原
    審論處被告罪刑，本非無見，惟公訴人就被告竊取火星塞未遂部分並未起訴，原
    判決亦加以審判，未說明其理由，且此部分與起訴部分為連續犯關係，原判決誤
    為接續犯，均有未洽，檢察官上訴意旨指摘被告第二次竊行係另行起意，雖無理
    由，惟原判決既有可議，仍屬無可維持，自應由本院將原判決撤銷。爰審酌被告
    犯罪動機、目的、手段、所生危害及犯後態度等一切情狀，量處如主文所示之刑
    。末查被告犯罪後，刑法第四十一條業於九十年一月四日修正，其第一項前段修
    正為「犯最重本刑為五年以下有期徒刑以下之刑之罪，而受六月以下有期徒刑或
    拘役之宣告，因身體、教育、職業、家庭之關係或其他正當事由，執行顯有困難
    者，得以一元以上三元以下折算一日，易科罰金。」，並於同年月十日公布，同
    年月十二日生效，比較新舊法之規定，以變更後之新法對被告有利，依刑法第二
    條第一項前段之規定，自應適用裁判時之新法，併諭知易科罰金之折算標準。
據上論斷，應依刑事訴訟法第三百六十九條第一項前段、第三百六十四條、第二百九
十九條第一項前段，刑法第二十八條、第五十六條、第三百二十條第一項、第四十七
條、第二條第一項前段、第四十一條第一項前段，罰金罰鍰提高標準條例第一條前段
、第二條，判決如主文。
本案經檢察官柯麗鈴到庭執行職務。
中      華      民      國     九十     年      九      月    二十六    日
                              臺灣高等法院刑事第五庭
                                  審判長法  官  曾  德  水
                                        法  官  蔡  光  治
                                        法  官  楊  貴  雄
右正本證明與原本無異。
不得上訴。
                                        書記官  林  淑  貞
中      華      民      國     九十     年      九      月    二十八    日
附錄：本判決論罪科刑法條全文
中華民國刑法第三百二十條第一項：
一意圖為自己或第三人不法之所有，而竊取他人之動產者，為竊盜罪，處五年以下有
  期徒刑、拘役或五百元以下罰金。


司法院資訊處製作；財團法人民間司法改革基金會備份。
